臺灣新竹地方法院民事判決  
111年度小上字第20號
上  訴  人  曾聖峰  
被上訴人    巫瀅君即巫瀅奕

上列當事人間請求返還借款事件，上訴人對於中華民國111年3月
25日本院新竹簡易庭111年度竹北小字第44號第一審判決，提起
上訴，本院判決如下：
    主      文
上訴駁回。
第二審訴訟費用新臺幣壹仟伍佰元由上訴人負擔。
    事實及理由
一、按對於小額程序之第一審裁判，得上訴或抗告於管轄之地方
    法院，然非以其違背法令為理由，不得為之，民事訴訟法第
    436條之24定有明文。而上訴狀應記載上訴理由，表明下列
    各款事項：一、原判決所違背之法令及其具體內容；二、依
    訴訟資料可認為原判決有違背法令之具體事實，同法436條
    之25亦有明文。觀諸本件上訴人上訴意旨，可認其主張原審
    未依其之聲請傳喚證人古○○，有判決違背法令等情，核其上
    訴理由，堪認對於原審小額判決違背法令之情事，已有具體
    之指摘，是上訴人提起本件上訴，應認為已具備合法要件，
    合先敘明。又按，依民事訴訟法第436條之32第2項規定，同
    法第469條第6款之判決不備理由或理由矛盾之當然違背法令
    於小額事件之上訴程序並不準用。是於小額事件中所謂違背
    法令，並不包含認定事實錯誤、取捨證據不當或就當事人提
    出之事實或證據疏於調查或漏未斟酌之判決不備理由情形。
    復按若僅係取捨證據、認定事實等屬於原審法院職權行使之
    事項，除有認定違法之情形外，應不生違背法令之問題(最
    高法院28年上字第1515號裁判意旨可資參照)。
二、上訴意旨略以：上訴人於原審調解庭後有聲請傳喚證人古○○
    ，然原審並未傳喚，明顯有違法令不利於上訴人，請求第一
    審之訴駁回。上開廢棄部分，被上訴人應給付上訴人新臺幣
    (下同)8萬元，及自民國106年10月30日起按年利率5%計算之
    利息，直至清償為止。
三、經查：
㈠、按當事人主張有利於己之事實者，就其事實有舉證之責任，
    民事訴訟法第277條前段定有明文。次按調查證據及認定事
    實為法院之職權，法院斟酌全部辯論意旨及證據之結果，對
    於不必要之證據方法，原可衡情捨棄，不受當事人請求之拘
    束(最高法院87年度臺上字第2935號判決意旨參見)。又當事
    人聲請調查欠缺必要性或關聯性之證據，如待證事項已臻明
    確，無再行調查必要之證據，或待證事項已不能動搖法院依
    其他證據資料認定之事實者，應認該證據已不影響裁判之結
    果，縱使原審未予調查，亦不得指摘原審有何違背法令之情
    事。另法院為判決時，應斟酌全辯論意旨及調查證據之結果
    ，依自由心證判斷事實之真偽。但別有規定者，不在此限；
    法院依自由心證判斷事實之真偽，不得違背論理及經驗法則
    ，民事訴訟法第222條第1項、第3項分別定有明文。而所謂
    論理法則，係指依立法意旨或法規之社會機能就法律事實所
    為價值判斷之法則而言；所謂經驗法則，係指由社會生活累
    積的經驗歸納所得之法則而言(最高法院91年台上字第741號
    判決意旨參照)。
㈡、上訴人主張其與被上訴人間就17萬元有消費借貸之合意，為
    被上訴人所否認，依上開規定，即應由上訴人就兩造間有借
    款合意之事實負舉證責任。原判決依上訴人於原審所提出之
    匯款明細、轉帳交易成功通知截圖備註欄之記載，而判斷上
    訴人未能證明兩造間就消費借貸之意思表示已達成合意，且
    由兩造間之LINE對話紀錄亦提及投資情事，而認被上訴人主
    張上訴人匯款之17萬元為投資款之事實，應為真實，進因認
    定上訴人未能證明兩造間有就17萬元成立消費借貸之合意，
    故上訴人據此請求被上訴人返還尚積欠之8萬元及利息，當
    屬無據，並於原判決清楚載明其心證所得由來，是核原審判
    決取捨證據認定事實並無違背證據法則及論理法則，尚難認
    有何違背法令之處。而上訴人雖稱原審未依其之聲請傳喚證
    人古○○，有違法令之情形云云，然綜觀原審之審理過程，兩
    造就訴訟關係已為事實上及法律上之陳述，並就卷內證據為
    充分之陳述、舉證及攻防，且原審於確認兩造無其他主張及
    舉證後，始宣示辯論終結定期宣判(見原審卷第128頁)，堪
    認原審已令兩造就訴訟關係之事實及法律為適當完全之辯論
    。至證人古○○是否到場證明曾在場聽到被上訴人曾向上訴人
    借款、上訴人保證答應一年半後本金歸還之情事，乃原審事
    實認定及證據取捨之職權行使，自不受當事人請求之拘束，
    故依前揭說明，尚難認有何不適用法規或適用法規不當之情
    形。是以，原審認無傳喚證人古○○之必要，難謂有何應調查
    之證據而未予調查之違背法令情形。上訴人徒憑己見而就原
    判決取捨證據、認定事實之職權行使加以指摘，主張原判決
    違背法令，自無可採。
㈢、綜上所述，原審判決並無上訴人所指違背法令之情，上訴人
    指摘原判決不當，求予廢棄改判，依其上訴意旨，足認上訴
    為無理由，爰依民事訴訟法第436條之29第2款規定，不經言
    詞辯論，逕以判決駁回之。
四、末按小額訴訟之上訴程序，法院為訴訟費用之裁判時，應確
    定其費用額，民事訴訟法第436條之19第1項、第436條之32
    第1項分別定有明文。依此，本件第二審裁判費用1,500元，
    應由敗訴之上訴人負擔，爰確定第二審訴訟費用額如主文第
    2項所示。
五、據上論結，本件上訴為無理由，依民事訴訟法第436條之29
    第2款、第436條之32第1項、第2項、第436條之19第1項、第
    449條第1項、第78條，判決如主文。
中　　華　　民　　國　　111 　年　　5 　　月　　19　　日
                  民事第一庭  審判長法  官  李珮瑜
                                    法  官  張百見
                                    法  官  李宇璿
以上正本係照原本作成。　　　　　　　　　　　　　　　　　
本判決不得上訴。
中　　華　　民　　國　　111 　年　　5 　　月　　19　　日
                                    書記官  王恬如